【裁判字號】    96,訴,3086
【裁判日期】    970129
【裁判案由】    毒品危害防制條例
【裁判全文】
臺灣高雄地方法院刑事判決              96年度訴字第3086號
公  訴  人  臺灣高雄地方法院檢察署檢察官
被      告  甲○○
上列被告因違反毒品危害防制條例案件，經檢察官提起公訴（96
年度毒偵字第6063號），經本院合議庭裁定改行簡式審判程序，
判決如下：
  主  文
甲○○施用第一級毒品，累犯，處有期徒刑玖月，扣案之殘渣袋
壹只、夾鍊袋參只及吸管製藥鏟壹支，均沒收之；又施用第二級
毒品，累犯，處有期徒刑伍月。應執行有期徒刑壹年壹月，扣案
之殘渣袋壹只、夾鍊袋參只及塑膠藥鏟壹支，均沒收之。
    事  實
一、甲○○前於90年間，因施用毒品案件，經本院以90年度毒聲
    字第5353號裁定送觀察、勒戒後，認有繼續施用毒品之傾向
    ，再經本院以90年度毒聲字第5765號裁定送強制戒治，後經
    停止戒治，嗣再因施用毒品案件，經本院撤銷停止戒治而送
    繼續執行強治戒治，而於92年10月1 日強制戒治期滿出所，
    並經臺灣高雄地方法院檢察署檢察官於同年10月7 日以92年
    度戒毒偵字第892 號為不起訴處分確定。復因毒品案件，分
    經本院93年度簡字第5126號、93年度訴字第2279號判決處以
    有期徒刑5 月、10月確定，嗣經本院94年度聲字第2504號裁
    定應執行刑有期徒刑1 年2 月，入監服刑後，於95年5 月1
    日因縮刑期滿執行完畢出監。詎仍不知悔改，於上開強制戒
    治執行完畢釋放後五年內，又基於施用第一級毒品海洛因及
    第二級毒品甲基安非他命之犯意，於96年6 月25日凌晨1 時
    許，在高雄縣大寮鄉○○村○○路24之11號住處，以將第一
    級毒品海洛因滲入香煙內吸食之方式，施用第一級毒品海洛
    因1 次；另於96年6 月25日中午某時，在上開住處，施用第
    二級毒品甲基安非他命1 次。嗣於96年6 月25日晚間9 時時
    30分許，因形跡可疑，而在高雄縣大寮鄉○○○路247 巷口
    為警查獲後，並經其同意採尿送驗而查獲，並扣得殘渣袋1
    只、未使用夾鏈袋3 只及吸管製藥鏟1 支。
二、案經高雄縣政府警察局林園分局報請臺灣高雄地方法院檢察
    署檢察官偵查起訴。
    理  由
一、本件被告甲○○所犯為死刑、無期徒刑、最輕本刑為3 年以
    上有期徒刑以外之罪，其於準備程序進行中，就被訴事實為
    有罪之陳述，經受命法官告知簡式審判程序之旨，並聽取當
    事人之意見後，本院合議庭裁定由受命法官獨任進行簡式審
    判程序。又本件卷內之物證、書證等證據，依同法第273 條
    之2 規定，不受第159 條第1 項關於傳聞法則規定之限制，
    依法均有證據能力，合先敘明。
二、又被告前於90年間，因施用毒品案件，經本院以90年度毒聲
    字第5353號裁定送觀察、勒戒後，認有繼續施用毒品之傾向
    ，再經本院以90年度毒聲字第5765號裁定送強制戒治，後經
    停止戒治，嗣再因施用毒品案件，經本院撤銷停止戒治而送
    繼續執行強治戒治，而於92年10月1 日強制戒治期滿出所，
    並經臺灣高雄地方法院檢察署檢察官於同年10月7 日以92年
    度戒毒偵字第892 號為不起訴處分確定等情，有臺灣高等法
    院被告前案紀錄表在卷可稽，其於觀察、勒戒釋放後，5 年
    內再次施用毒品，應依法論科。
三、上揭事實，業據被告坦承不諱，且其於為警查獲後採集之尿
    液，經送臺灣檢驗科技股份有限公司鑑定，結果呈嗎啡及甲
    基安非他命陽性反應，有該院96年7 月10日KＺ000000000000
    號濫用藥物尿液檢驗報告1 紙附卷可稽。又海洛因於人體內
    會水解為嗎啡，再循嗎啡代謝方式排出體外，亦經行政院衛
    生署80年以第056954號函釋明確。則被告上開於本院審理中
    之自白顯與事實相符，堪以採信，本件事證明確，其犯行足
    堪認定。
四、又海洛因及甲基安非他命分別為毒品危害防制條例第2 條第
    2 項第1 款、第2 款所規定之第一級毒品及第二級毒品，是
    核被告所為，係犯毒品危害防制條例第10條第1 項、第2 項
    之施用第一級毒品、第二級毒品罪。其施用第一級、第二級
    毒品前後持有毒品之低度行為，為其施用毒品之高度行為所
    吸收，不另論罪。又被告所犯上開二罪，犯意各別，行為互
    殊，應予分論併罰。另其因毒品案件，分經本院93年度簡字
    第5126號、93年度訴字第2279號判決處以有期徒刑5 月、10
    月確定，嗣經本院94年度聲字第2504號裁定應執行刑有期徒
    刑1 年2 月，入監服刑後，於95年5 月1 日因縮刑期滿執行
    完畢出監之事實，有臺灣高等法院被告前案紀錄表在卷可稽
    ，其受有期徒刑執行完畢後，5 年以內故意再犯本件有期徒
    刑以上之罪，均為累犯，應依刑法第47條第1 項之規定加重
    其刑。爰審酌被告前因毒品危害防制案件，經觀察、勒戒及
    強制戒治後，仍未能徹底戒絕毒品，又施用第一級毒品海洛
    因、第二級毒品甲基安非他命，顯見其無戒毒悔改之意，惟
    念犯後坦承犯行，且其施用毒品僅自戕一己之身體健康，尚
    未對他人造成危害等一切情狀，分別量處如主文所示之刑，
    並定其應執行之刑。另扣案殘渣袋1 只、未使用夾鏈袋3 只
    及吸管製藥鏟1 支，均為被告所有並用於施用第一級毒品海
    洛因，業據被告供明在卷，爰依刑法第38條第1 項第2 款宣
    告沒收。
據上論斷，應依刑事訴訟法第273 條之1 第1 項、第299 條第1
項前段，毒品危害防制條例第10條第1 項、第2 項、刑法第11條
前段、第38條第1 項第2 款，第47條第1 項、第51條第5 款，判
決如主文。
本案經檢察官劉慕珊到庭執行職務。
中    華    民    國    97    年    1     月    29    日
                  刑事第四庭    法  官  王參和
以上正本證明與原本無異。
如不服本判決應於收受本判決後10日內向本院提出上訴書狀，並
應敘述具體理由，如未敘述上訴理由者，應於上訴期間屆滿後20
日內補提理由書狀於本院（均須按他造當事人之人數附繕本）「
切勿逕送上級法院」。
中    華    民    國    97    年    1     月    29    日
                                書記官  陳惠玲
附錄所犯法條
毒品危害防制條例第10條
施用第一級毒品者，處 6 月以上 5 年以下有期徒刑。
施用第二級毒品者，處 3 年以下有期徒刑。


司法院資訊處製作；財團法人民間司法改革基金會備份。
